臺灣臺中地方法院小額民事判決
　　　　　　 110年度沙小字第800號
原      告  林淑蕙  
被      告  邱聰騰  
上列當事人間請求清償債務事件，本院於民國110年11月25日言
詞辯論終結，判決如下：
    主      文
被告應給付原告新臺幣84,000元。
訴訟費用新臺幣1,000元由被告負擔。
本判決得假執行。
    事實及理由
一、原告主張：兩造先前為夫妻，於民國109年3月19日登記離婚
    並簽立離婚協議書，書面約定原告於109年1月時借款新臺幣
    （下同）104,000元給被告之款項，被告於簽協議書時先清
    償2萬元，剩下的84,000元被告每月28日以匯款方式給付給
    原告。惟被告自簽立協議書至今，均未給付，尚欠84,000元
    ，屢經催討，被告均置之不理，為此，原告依消費借貸之法
    律關係，提起本件訴訟。並請求法院判決：（一）被告應給
    付原告84,000元。（二）訴訟費用由被告負擔。（三）依職
    權宣告假執行。
二、被告抗辯：對於離婚協議不爭執，之後我沒有再給原告錢，
    是因為我經濟能力沒有辦法負擔。
三、本院之判斷：稱消費借貸者，謂當事人一方移轉金錢或其他
    代替物之所有權於他方，而約定他方以種類、品質、數量相
    同之物返還之契約。借用人應於約定期限內，返還與借用物
    種類、品質、數量相同之物，民法第474條第1項、第478條
    前段分別定有明文。經查，原告主張之前述事實，已據其提
    出兩願離婚書、光碟、存摺影本等文件為證，且欠款之事實
    亦為被告所不爭執，足以相信原告主張之前述事實為真正。
    至於被告所執經濟能力不佳，無法清償債務等情事，所涉僅
    係被告無法清償上開債務之原因，並非原告行使上開債權請
    求權之消滅、排除及障礙事由，是被告所執上開辯詞，並無
    可採。從而，原告依消費借貸之法律關係，訴請被告給付如
    主文第1項所示之金額，為有理由，應予准許。
四、本件係適用小額程序而為被告敗訴之判決，依民事訴訟法第
    436條之20規定，應依職權宣告假執行；併依同法第436條之
    19第1項規定，確定本件訴訟費用額為1,000元，依民事訴訟
    法第78條，命由被告負擔之。
中　　華　　民　　國　　110 　年　　12　　月　　9 　　日
                        臺灣臺中地方法院沙鹿簡易庭
                            法  官  劉國賓
以上為正本，係照原本作成。
如不服本判決，應於送達後廿日內，以判決違背法令為理由，向
本院提出上訴狀並表明上訴理由（上訴理由應表明一、原判決所
違背之法令及其具體內容；二、依訴訟資料可認為原判決有違背
法令之具體事實），如於本判決宣示後送達前提起上訴者，應於
判決送達後廿日內補提上訴理由書（須附繕本）。
中　　華　　民　　國　　110 　年　　12　　月　　9 　　日
                            書記官  許宏谷